# 《计学摄要 2015 》第 48 页

提问人：原来你就在这里 时间：2016-09-11 20:48:12
请问陈版和各位老师： 《计学摄要 2015 》第 48 页，非同一控制下的控股合并中，购买方作为合并对价发行的权益性工具或债务性工具的交易费用，应当计入权益性工具或债务性工具的初始确认金额。 请问此处对于发行权益性工具交易费用的处理，怎么和CPA2016教材的说法不一致啊？教材上的说法，发行权益性证券的交易费用的处理，非同一控制与同一控制相同，即依次冲减资本公积、盈余公积和未分配利润。

回答人：chenyiwei
两个说法并不存在矛盾之处。对权益工具而言，其发行费用计入初始确认金额，也就是冲减发行溢价，如果“资本公积——资本溢价或股本溢价”不足冲减则继续依次冲减盈余公积和未分配利润。

提问人：原来你就在这里 时间：2016-09-12 11:41:59
关于非同一控制下的企业合并成本，《企业合并准则》第十一条（三）：购买方为进行企业合并发生的各项直接相关费用也应当计入企业合并成本。 正常的处理程序，审计、评估费用等都计入管理费用啊，准则这里为什么会说计入企业合并成本呢？

回答人：chenyiwei
这是 2006 年企业合并准则刚发布时的规定，到 2010 年就被《企业会计准则解释第 4 号》第一条修改了。